

CAO HẢI HOÀNG GIANG NHÂN VIỆN



Nam



14-09-1997







Phường Phú Thọ, Tp. Thủ Dầu Một, Bình Dương

KỸ NĂNG

Kỹ năng giao tiếp và khả năng đàm phán thuyết phục khách hàng.

Kỹ năng quản lý thời gian.

Có khả năng tư duy logic và sáng tạo để giải quyết các vấn đề phát sinh trong công việc.

NGOAI NGŨ

Tiếng Anh



TIN HOC

O-ice



MỤC TIÊU NGHỀ NGHIỆP

Tự tin mình là người có khả năng giao tiếp tốt, tinh thần làm việc tích cực, để cao giá trị trung thực và chịu được áp lực công việc cao.

Mong muốn tìm nơi để vận dụng tối đa kinh nghiệm, kỹ năng đã có, học hỏi thêm kinh nghiệm trong quá trình làm việc và tìm kiếm công việc có cơ hội thăng tiến để gắn bó lâu dài.

KINH NGHIỆM LÀM VIỆC

01-2017 - 06-2019 • NHÂN VIÊN MOBIFONEPLUS

Tư vấn, tiếp nhận, hỗ trợ các vấn đề về sản phẩm công nghệ, viễn thông cho khách hàng.

06-2019 - 05-2024 • NHÂN VIÊN THEGIOIDIDONG

Tư vấn, bán hàng, tiếp nhận, hỗ trợ các vấn đề về sản phẩm công nghệ, viễn thông cho khách hàng.

Quản lí và kiểm soát hàng hóa trong kho.

Giải quyết các vấn đề của khách hàng để đem đến sự hài lòng cho khách hàng.

HỌC VẤN

09-2013 - 09-2016 • TRƯỜNG TRUNG CẤP NGHỀ VIỆT HÀN BÌNH DƯƠNG CÔNG NGHỆ THÔNG TIN

Loại tốt nghiệp: Giỏi
Giải khuyến khích cuộc thi tay nghề trẻ tỉnh Bình Dương